# 请教陈老师关于软件企业研发费用

提问人：zhyy0110 时间：2012-02-02 19:02:28
陈老师你好： 1 、现有一软件高新企业，去年企业自行开发无形资产发生的研发支出，记入“研发支出”科目，本年度研发失败，应当如何处理，将余额一次性转入本年费用吗？ 2 、如果转入本年费用，在所得税加计扣除是 是否可以算作研发支出加计扣除呢？ 3 、该企业研发成功的一项非专利技术形成无形资产，企业在计提折旧时机械按照 10 年进行摊销，但就实际情况来看，软件的技术受益年限不可能是 10 年，这种情况要如何处理呢？

回答人：chenyiwei
1 、考虑以前年度的资本化处理是否构成会计差错，即是否就当时的情况而言即不符合资本化五项条件，而错误予以资本化。如果就当时可获得的信息而言资本化并无不当，后来的失败系由于偶发性的、原先无法合理预见的原因导致，则作为会计估计变更处理，一次性将原先归集的资本化研发支出转入当期损益处理。 2 、提请管理层重新谨慎、合理地估计使用寿命，重新测算恰当的摊销额。